【裁判字號】    97,台非,370
【裁判日期】    970807
【裁判案由】    竊盜
【裁判全文】
最高法院刑事判決              九十七年度台非字第三七０號
上  訴  人  最高法院檢察署檢察總長
被      告  甲○○
            乙○○
            丙○○
上列上訴人因被告等竊盜案件，對於台灣彰化地方法院中華民國
九十六年八月三十一日第一審確定判決（九十六年度彰簡字第七
三三號，聲請簡易判決處刑案號：台灣彰化地方法院檢察署九十
六年度偵字第四九一九號），認為部分違背法令，提起非常上訴
，本院判決如下：
    主  文
原判決關於諭知甲○○、乙○○、丙○○緩刑違背法令部分撤銷
。
    理  由
非常上訴理由稱：「按判決適用法則不當者，為違背法令，刑事
訴訟法第三百七十八條定有明文。又受二年以下有期徒刑、拘役
或罰金之宣告，而未受有期徒刑以上刑之宣告或曾受有期徒刑以
上刑之宣告，執行完畢或赦免（後），五年以內未曾受有期徒刑
以上刑之宣告，認以暫不執行為適當者，得宣告緩刑，刑法第七
十四條規定甚明。是凡在判決前已受有期徒刑以上刑之宣告，即
不合於緩刑條件，至於前之宣告刑已否執行，在所不問，因而前
受有期徒刑以上刑之宣告，即不得於後案宣告緩刑，此亦有貴院
五十四年度台非字第一四八號判例可供參考。查本件受刑人等（
按指被告等三人）前於九十六年間，因竊盜案件，經台灣彰化地
方法院以九十六年度彰簡字第五三一號判決各處有期徒刑六月，
緩刑三年確定，並分別於九十六年八月十三日、九十六年八月十
五日起算緩刑，迄九十九年八月十二日、九十九年八月十四日執
行完畢，此有判決書及台灣彰化地方法院檢察署刑案資料查註紀
錄表在卷可稽。嗣被告等又犯本件竊盜罪，即不合於緩刑條件，
乃原審法院疏未注意及此，仍均予宣告緩刑二年，顯有判決適用
法則不當之違誤。案經確定，爰依刑事訴訟法第四百四十一條、
第四百四十三條提起非常上訴，以資糾正。」等語。
本院按判決不適用法則或適用不當者，為違背法令，刑事訴訟法
第三百七十八條定有明文。又受二年以下有期徒刑、拘役或罰金
之宣告，而未曾因故意犯罪受有期徒刑以上刑之宣告或曾因故意
犯罪受有期徒刑以上刑之宣告，執行完畢或赦免後，五年以內未
曾因故意犯罪受有期徒刑以上刑之宣告，認以暫不執行為適當者
，得宣告緩刑，刑法第七十四條規定甚明。是凡在判決前因故意
犯罪已受有期徒刑以上刑之宣告併諭知緩刑確定者，於緩刑期滿
前即不合於宣告緩刑之條件，不得於後案再宣告緩刑。又被告得
否適用刑法第七十四條宣告緩刑之前提事實，具有調查之必要性
，不問卷內有無該項資料，均應依法調查而為裁判。本件被告甲
○○等三人前於民國九十六年間，因竊盜案件，經台灣彰化地方
法院於九十六年七月十二日以九十六年度彰簡字第五三一號判決
，各處有期徒刑六月，緩刑三年確定，並分別於九十六年八月十
三日、九十六年八月十五日起算緩刑，迄九十九年八月十二日、
九十九年八月十四日執行完畢，此有判決書及台灣彰化地方法院
檢察署刑案資料查註紀錄表在卷可稽。則本件原審於九十六年八
月三十一日宣示判決，論被告等三人結夥三人以上竊盜，各處有
期徒刑六月，依上說明，即不得併為緩刑之宣告。乃原審法院對
上情未予詳查，均予宣告緩刑二年，即有判決適用法則不當之違
法。案經確定，非常上訴意旨執以指摘，洵有理由。惟原判決尚
非不利於被告等三人，應由本院將原判決關於諭知被告等三人緩
刑違背法令部分撤銷，以資糾正。
據上論結，應依刑事訴訟法第四百四十七條第一項第一款前段，
判決如主文。
中    華    民    國  九十七  年    八    月    七    日
                      最高法院刑事第九庭
                          審判長法官  洪  文  章
                                法官  王  居  財
                                法官  郭  毓  洲
                                法官  黃  梅  月
                                法官  邱  同  印
      本件正本證明與原本無異
                                      書  記  官
中    華    民    國  九十七  年    八    月   十一   日
                                                      Ｅ


司法院資訊處製作；財團法人民間司法改革基金會備份。
